【裁判字號】    98,中簡上,1047
【裁判日期】    990226
【裁判案由】    竊盜
【裁判全文】
臺灣臺中地方法院刑事判決  98年度中簡上字第1047號
上  訴  人
即  被  告  甲○○
上列上訴人因竊盜案件，不服本院臺中簡易庭98年度中簡字第29
13號中華民國98年9 月28日第一審簡易判決（聲請簡易處刑案號
：臺灣臺中地方法院檢察署98年度速偵字第3074號），提起上訴
，本院管轄之第二審合議庭判決如下：
    主    文
上訴駁回。
    事實及理由
一、本案經本院理結果，認第一審簡易判決認事用法及量刑均無
    不當，應予維持，除第一審判決書犯罪事實及理由欄一第11
    列關於「李彩儒」應更正為「李采儒」外，其餘並引用第一
    審判決書記載之事實、證據及理由（如附件）。
二、上訴人即被告甲○○（下稱被告）上訴意旨略以：伊今年已
    64歲，年老體衰，所犯之罪實乃一時偏差之行為，且犯後十
    分悔悟，雖係累犯，應加重罪責，但請考量伊之年紀及健康
    狀況，從輕量刑云云。
三、按量刑之輕重，係事實審法院得依職權自由裁量之事項，茍
    已斟酌刑法第57條各款所列情狀而未逾越法定刑度，或濫用
    其權限，則不得遽指為違法（最高法院72年台上字第6696號
    、75年台上字第7033號判例參照）。又刑罰之量定屬法院自
    由裁量之職權行使，但仍應審酌刑法第57條所列各款事由及
    一切情狀，為酌量輕重之標準，並非漫無限制，在同一犯罪
    事實與情節，如別無其他加重或減輕之原因，下級法院量定
    之刑，亦無過重或失輕之不當情形，則上級法院對於下級法
    院之職權行使，原則上應予尊重（最高法院85年度台上字第
    2446號裁判可參）。經查，本案被告所犯之刑法第320 條第
    1 項之竊盜罪，其法定刑為「5 年以下有期徒刑、拘役或50
    0 元以下罰金」，而原審認被告罪證明確，且因被告構成累
    犯，乃依刑法第47條第1 項規定加重其刑後，於法定刑度內
    量處被告有期徒刑3 月，並諭知易科罰金之折算標準，其認
    事用法及量刑，均無何違法失當之處，被告提起上訴請求法
    院從輕量刑之情狀，本即存在原審案卷內，並經原審審酌在
    案，原審之量刑既查無任何失當之處，被告之上訴顯無理由
    ，應將其上訴駁回。
四、被告經合法傳喚，無正當理由未到庭，爰不待其陳述，逕行
    判決。
據上論斷，應依刑事訴訟法第455 條之1 第1 項、第3 項、第36
8 條、第371 條、第373 條，判決如主文。
本案經檢察官乙○○到庭執行職務。
中    華    民    國    99    年    2     月    26    日
              刑事第五庭  審判長法  官  張靜琪
                                法  官  林慶郎
                                法  官  莊嘉蕙
以上正本證明與原本無異。
本件不得上訴。
                                書記官  陳怡臻
中    華    民    國    99    年    2     月    26    日

司法院資訊處製作；財團法人民間司法改革基金會備份。
